【裁判字號】    89,交易,268
【裁判日期】    900215
【裁判案由】    過失傷害
【裁判全文】
臺灣雲林地方法院刑事判決                        八十九年度交易字第二六八號
    公  訴  人  臺灣雲林地方法院檢察署檢察官
    被      告  甲○○
右列被告因過失傷害案件，經檢察官提起公訴（八十九年度偵字第四四九八號），本
院判決如左：
    主  文
甲○○從事業務之人，因業務上之過失傷害人，處有期徒刑陸月，如易科罰金，以
佰元折算壹日。
    事  實
一、甲○○係職業大貨車司機，以駕駛為其業務之人。民國（下同）八十九年五月三
    十一日九時三十五分許，駕駛車號ＧＬ－七二二號營業曳引車，沿雲林縣二崙鄉
    ○○路由西往東方向行駛，至該路與民生路交岔路口時，原應注意該處路段行車
    時速不得超過四十公里及汽車行駛至設有閃光紅、黃燈之交岔路口時，應注意閃
    光黃燈表示「警告」，車輛應減速接近，注意安全，小心通過，而依當時天候晴
    、日間自然光線、路面乾燥、無缺陷、視距良好等情形，並無不能注意之情事，
    竟疏未注意減速接近、注意安全及小心通過，而仍以時速逾五十五公里之速度超
    速行駛，適有丙○○駕駛車號ＮＲＧ－五七八號重機車，後載乙○○及廖珮淇二
    人，沿民生路由北往南方向通過路口時，亦疏未注意行經設有閃光紅燈之交岔路
    口時，應暫停後察看確無來車後始得通過，而貿然前行，甲○○見及時因車速過
    快，煞車不及，致丙○○所駕機車正面與甲○○所駕之上開營業曳引車前車左後
    輪相撞，丙○○三人均人車倒地，其中丙○○受有右跟骨骨折及右肋骨骨折合併
    氣胸症；乙○○受有頭部外傷、腦挫傷、顏面部撕裂傷及兩鎖骨、肱骨骨折；廖
    珮淇受有頭部外傷、腦震盪、胸部挫傷及顏臉撕裂傷之傷害。甲○○於偵查機關
    發覺前，主動報案自首並接受裁判。
二、案經丙○○、乙○○訴由雲林縣警察局西螺分局報告臺灣雲林地方法院檢察署檢
    察官偵查起訴。
    理  由
一、訊據被告甲○○對於於上開時、地駕車肇事，致丙○○三人受傷之事實坦白承認
    ，核與告訴人丙○○、乙○○與告訴代理人廖炳輝指述情節相符，並有道路交通
    事故調查報告表及現場照片六幀在卷可資佐證。次按行車速度應依標誌之規定，
    在市區道路時速不得超過四十公里及閃光黃燈表示「警告」，車輛應減速接近，
    注意安全，小心通過。道路交通安全規則第九十三條第一項第一款、道路交通標
    誌標線號誌設置規則第二百十一條第一項第一款分別定有明文。經查，本件肇事
    之交岔路口係設有閃光號誌燈之路口，被告行向之號誌燈係閃光黃燈之情，有前
    開調查報告表可參，應可認定。被告自應依上開規定減速接近，注意安全，小心
    通過。而依現場圖所示，被告車輛於路口處，先遺五公尺之煞車痕，其後再遺十
    二．九公尺之煞車痕，可見被告因車速過快，為免急停發生翻覆，而有分段煞車
    之情。且依交通部製頒之一般公路汽車煞車距離、行車速度對照表所示，在三年
    以上之乾燥瀝青道路，時速六十公里，其煞車距離為二十．二公尺；時速五十五
    公里者，其煞車距離為十七公尺。可見被告時速顯已逾五十五公里而有超速行駛
    之情。此亦與告訴人指述被告行車速度很快之語相符。是被告辯稱其時速僅約四
    、五十公里之語，顯係避重就輕之詞，並不可採。而依當時天候晴、日間自然光
    線、路面乾燥、無缺陷、視距良好等情形，並無不能注意之情事，被告竟疏未注
    意減速接近、注意安全及小心通過，而超速行駛肇致右揭行車事故，自應負過失
    責任。告訴人丙○○駕駛機車雖亦疏未注意行經設有閃光紅燈之交岔路口時，應
    暫停後察看確無來車後始得通過，其貿然前行而致生此事故，亦與有過失，惟仍
    無卸被告甲○○之過失責任。又被告之過失行為與被害人三人受傷間顯有相當因
    果關係，被告犯行已堪認定，應予依法論科。
二、核被告甲○○所為，係犯刑法第二百八十四條第二項前段之業務過失傷害罪。被
    告以一過失行為同時致被害人三人受有傷害，為想像競合犯，應從一重處斷。又
    被告甲○○於偵查機關發覺前，主動報案自首並接受裁判，有前開首路交通事故
    調查報告表「報案人」欄在卷可稽，符合自首要件，應依刑法第六十二條前段減
    輕其刑。爰審酌被告之素行、犯後態度，過失程度、被害人亦有過失及尚未與被
    害人達成民事和解等一切情狀，量處如主文所示之刑，並諭知易科罰金折算之標
    準。
據上論斷，應依刑事訴訟法第二百九十九條第一項前段，刑法第二百八十四條第二項
前段、第六十二條前段、第五十五條、第四十一條，罰金罰鍰提高標準條例第一條前
段、第二條，判決如主文。
本案經檢察官陳永豐到庭執行職務。
中      華      民      國      九十      年      二      月    十五    日
 臺灣雲林地方法院刑事第二庭
                                             法  官
右正本證明與原本無異。
如不服本判決，應於判決送達後十日內向本院提出上訴狀。（須附繕本）
                                             書記官
中      華      民      國      九十      年      二      月      九    日
刑法第二百八十四條
因過失傷害人者，處六月以下有期徒刑、拘役或五百元以下罰金，致重傷者，處一年
以下有期徒刑、拘役或五百元以下罰金。
從事業務之人，因業務上之過失傷害人者，處一年以下有期徒刑、拘役或一千元以下
罰金，致重傷者，處三年以下有期徒刑、拘役或二千元以下罰金。


司法院資訊處製作；財團法人民間司法改革基金會備份。
